# 请教陈版：关于全资子公司计划撤销的报告影响

提问人：www 学习 时间：2019-04-14 11:12:05
陈老师：
您好！
A 公司为上市公司，B 公司为 2015 年设立的全资子公司，近年因 A 调整策略，B 公司并未开展实际业务， 2017 年至今仅发生少量人员费和办公费，2019 年 1 月A 公司公告: 计划于 2019 年将 B注销。截止审计报告日B 公司的注销工作刚刚启动，尚未有实质性进展。
请问陈老师：
（ 1 ）此种情况下 A 公司在年度报告中是否仅需在附注中将其作为期后事项披露即可？A公司是否无需做其他调整？
（ 2 ）对 B公司出具 2018 年度单体审计报告时，是否应将其作为持续经营存在重大不确定性的报告出具，需要在审计报告正文中增加 “与持续经营相关的重大不确定性” 段落？
感谢陈老师的耐心指导

回答人：chenyiwei
对 B 公司，由于拟在 2019 年内注销，且相关计划已经公告，故该公司的2018 年度财务报表不再适合以持续经营基础编制，应使用清算基础等恰当的非持续经营基础。
A 公司合并报表层面，由于清算事项是 2019 年 1 月公告的，故对 2018年度而言属于资产负债表日后非调整事项，仅需附注披露。但仍建议谨慎考虑对其相关资产减值的影响。人员遣散费等与重组事项相关的负债应在2019 年内确认。